【裁判字號】    95,上易,1271
【裁判日期】    950810
【裁判案由】    恐嚇
【裁判全文】
臺灣高等法院刑事判決                95年度上易字第1271號
上  訴  人
即  被  告  乙○○
                    （現於臺灣臺北監獄臺北分監執行中）
上列上訴人因恐嚇案件，不服臺灣板橋地方法院94年度易字第
1539號，中華民國95年4月11日第一審判決（起訴案號：臺灣板
橋地方法院檢察署94年度偵字第15839號），提起上訴，本院判
決如下：
    主  文
上訴駁回。
    事  實
一、乙○○前因偽造文書、偽造文書、偽造貨幣等案件，經法院
    分別判處有期徒刑4月、1年4月、2年6月確定，定應執行刑3
    年10月確定，於民國92年2月6日假釋出監，刑期至92年6月5
    日屆滿以已執行論。詎仍不知悔改，意圖為自己不法之所有
    ，於94年9月17日下午3時30分許，騎乘車牌號碼為ＮＲ３－
    ８３８號機車，在臺北縣新莊市○○路42號，見甲○○一人
    獨自行走，認有機可乘，即以所有之手機一支故意自後方丟
    擲甲○○腳部，待甲○○撿起其手機時，即上前向甲○○稱
    ：「為何偷我的手機？」，甲○○見狀即將手機返還予乙○
    ○，乙○○再藉故稱手機上之金戒指不見了，要甲○○賠償
    ，惟遭甲○○拒絕，乙○○此時即喝令甲○○打開皮包供其
    檢查，並對甲○○恫嚇稱：須交出新臺幣（下同）1萬元，
    否則要給你好看等語，致甲○○心生畏懼，惟因甲○○身上
    沒有現金而未能得逞。適有附近住戶報警處理，而當場查獲
    乙○○。
二、案經臺北縣警察局新莊分局報請臺灣板橋地方法院檢察署檢
    察官偵查起訴。
    理  由
一、訊據被告乙○○矢口否認上開犯行，辯稱：當時伊在冰店吃
    冰，有人告訴伊手機被甲○○拿走，伊追上前詢問，甲○○
    表示手機掉在地上不能撿嗎，並將手機還給伊，但伊掛在手
    機上之金戒指仍不知去向，伊遂質問甲○○並要她打開皮包
    給伊檢查，伊並沒有要甲○○交出1萬元云云。惟查，上揭
    事實，業據證人即被害人甲○○於原審及本院審理時到庭結
    證稱：伊當時正從臺北縣新莊市○○路前往新莊綜合運動場
    ，走沒多久，感覺有東西打到伊腳踝，是一支手機，接著被
    告過來說那手機是他的，伊回稱手機既是你的就拿走，不要
    亂丟會丟到人，被告遂稱還有金戒指在伊皮包內，伊說沒有
    ，並將皮包打開給被告看，被告也有翻動裡面的東西，隨後
    被告表示他的金戒指價值1萬元，要伊拿1萬元還他，伊回答
    皮包裡也沒有錢，但被告就騎著機車圍住伊，表示若不拿出
    來，他就要給伊好看等語綦詳；證人林金在原審審理中亦
    證實：被告與甲○○確有在其經營之店對面大小聲，後來甲
    ○○喊救命並跑來伊店問口，表示被告誣指有1萬元在她皮
    包裡，甲○○並打開皮包給伊看說沒有等情；另被告在警詢
    時亦自承：伊佯稱有1只金戒指在被害人皮包內，其實是想
    乘機搶奪被害人皮包內現金等語不諱。被告雖辯稱：警詢筆
    錄是員警先寫好要伊照著講，而當時毒癮發作便照著講，且
    員警有刑求伊云云；然證人即案發後在警局詢問被告之員警
    蔡坤仁在原審審理時結證稱：被告在警局確實有承認犯罪，
    伊並沒有毆打被告等語；且被告警詢錄影帶經原審勘驗結果
    ，其內容與警詢筆錄記載大致相符，並未發現員警刑求被告
    或被告照員警預寫筆錄朗讀之情形，有勘驗筆錄1份在卷可
    稽，被告所辯顯係事後卸責之詞，不足採信。另被告請求本
    院調查其所有該支手機之價值云云，惟此與本案並無直接關
    連，並無調查之必要。本件事證已臻明確，被告犯行洵堪認
    定，應依法論科。
二、核被告所為，係犯刑法第346條第3項、第1項之恐嚇取財未
    遂罪。被告曾因偽造文書、偽造文書、偽造貨幣等案件，經
    法院分別判處有期徒刑4月、1年4月、2年6月確定，經定應
    執行刑3年10月確定，於92年2月6日假釋出監，刑期至92年6
    月5日屆滿以已執行論，此有本院被告前案紀錄表一份在卷
    可按，其於有期徒刑執行完畢5年內再犯本件有期徒刑以上
    之罪，為累犯，應依修正前刑法第47條規定加重其刑（不論
    依修正前之刑法第47條，或修正後之刑法第47條第1項之規
    定，被告於本案之犯罪均構成累犯，對被告而言並無有利或
    不利之情形，故不生新舊法比較之問題，仍應適用行為時即
    修正前之刑法第47條關於累犯之規定）。再被告犯罪屬未遂
    犯，爰依修正後刑法第25條第2項規定，按既遂犯之刑度減
    輕其刑（修正後刑法第25條前段與修正前刑法第26條前段規
    定內容均相同，僅條號變更，故非屬法律之變更，應適用修
    正後刑法第25條前段關於未遂犯之規定），並依法先加後減
    。
三、原審以被告罪證明確，適用刑法第346條第3項、第1項、修
    正前刑法第26條前段（原審於裁判時雖未及適用修正後刑法
    第25條第2項規定，惟於判決結果不生影嚮，故不構成撤銷
    理由）、第47條規定，並審酌被告素行不佳、犯罪之動機、
    目的、手段、所生危害，及犯後飾詞圖卸犯行，未見悔悟等
    一切情狀，量處有期徒刑七月，認事用法均無不合，量刑亦
    稱妥適，被告上訴猶執前詞否認犯罪，指摘原判決不當，為
    無理由，應予駁回。
據上論斷，應依刑事訴訟法第368條，判決如主文。
本案經檢察官賴俊雄到庭執行職務。
中    華    民    國    95    年    8     月    10    日
                  刑事第十七庭  審判長法  官  陳貽男
                                      法  官  許仕楓
                                      法  官  孫惠琳
以上正本證明與原本無異。
不得上訴。
                                      書記官  魏汝萍
中    華    民    國    95    年    8     月    10    日
附錄：本案論罪科刑法條全文
刑法第346條
意圖為自己或第3 人不法之所有，以恐嚇使人將本人或第3 人之
物交付者，處六月以上五年以下有期徒刑，得併科1000元以下罰
金。
以前項方法得財產上不法之利益，或使第 3 人得之者，亦同。
前二項之未遂犯罰之。


司法院資訊處製作；財團法人民間司法改革基金會備份。
